【裁判字號】    95,上訴,2052
【裁判日期】    950731
【裁判案由】    毒品危害防制條例
【裁判全文】
臺灣高等法院刑事判決                95年度上訴字第2052號
上  訴  人
即  被  告  甲○○
選任辯護人  周炳榮律師
上列上訴人因毒品危害防制條例案件，不服臺灣桃園地方法院95
年度訴字第10號，中華民國95年4月28日第一審判決（起訴案號
：臺灣桃園地方法院檢察署94年度毒偵字第5408號），提起上訴
，本院判決如下：
    主  文
上訴駁回。
    事  實
一、甲○○前因施用毒品案件，經送強制戒治後，於民國90年2
    月19日執行完畢，並曾因違反毒品危害防制條例案件，經法
    院判處應執行有期徒刑1年2月，於94年1月1日縮短刑期假釋
    出獄，並於94年2月20日假釋期滿且假釋未經撤銷，未執行
    之刑期以已執行論而執行完畢。詎甲○○仍不知戒絕毒品，
    復基於施用第一級毒品海洛因之犯意，於前揭強制戒治執行
    完畢後5年內之94年9月24日某時，在其桃園縣平鎮市鎮377號住處內，以針筒注射之方式施用海洛因1次，嗣
    於94年9月26日上午11時20分許，在桃園縣平鎮市○○○路
    台一線省道42公里處為警查獲，並扣得其所有內含海洛因殘
    渣之塑膠袋1只及供施用海洛因之針筒1支。
二、案經桃園縣政府警察局平鎮分局報請臺灣桃園地方法院檢察
    署檢察官偵查起訴。
    理  由
一、上開事實業據上訴人即被告甲○○坦承不諱，而其為警查獲
    後於94年9月26日下午1時許所採尿液檢體，經送請臺灣尖端
    先進生技醫藥股份有限公司以免疫分析法（ＥＩＡ）為初步
    篩驗，並佐以氣相層析質譜儀法（ＧＣ／ＭＳ）進行確認檢
    驗後，確呈嗎啡陽性反應，此有桃園縣政府警察局平鎮分局
    被採尿人姓名編號對照表及臺灣尖端先進生技醫藥股份有限
    公司濫用藥物檢驗報告各1紙在卷可憑，而按以氣相層析質
    譜儀作藥物及其代謝產物之定性及定量分析，幾乎不會有偽
    陽性反應產生，為毒品檢驗學之常規，亦為本院辦理相關違
    反毒品危害防制條例案件所知悉，上開檢驗結果當足以認定
    為真實。再者，初次吸食或施打煙毒及麻醉藥品者，經人體
    代謝作用於8時之內，即有約百分之八十之量排出，24小時
    之後，續有約剩餘量百分之九十再排出，72小時之後仍有殘
    餘微量排出，吸食或施打者個人體質不同，其排出時間亦會
    有所差異，尤其成癮者（抗藥性強）其於吸食後120小時內
    所採之尿液，配合較具公信力之儀器（如氣相質譜儀），仍
    可能被檢測出，此有憲兵司令部80年鑑驗字第4487號函意旨
    可供參照。是以，被告前開所採尿液經檢驗後，既呈嗎啡之
    陽性反應，是被告供稱其於94年9月24日某時施用海洛因，
    堪認屬實。此外，並有內含海洛因殘渣之塑膠袋1只及針筒1
    支扣案可資佐證，被告施用海洛因之犯行，已可認定。又被
    告前因施用毒品案件經送強制戒治後，於90年2月19日執行
    完畢，有本院被告前案紀錄表1份在卷可考，其於強制戒治
    執行完畢後5年內再犯毒品危害防制條例第10條之罪，自應
    由檢察官直接提起公訴而進入訴訟程序審理。
    本件事證已經明確，被告施用第一級毒品之犯行堪予認定，
    應依法論科。
二、核被告所為，係犯毒品危害防制條例第10條第1 項之施用第
    一級毒品罪。其施用第一級毒品海洛因前後非法持有海洛因
    之低度行為，為其施用之高度行為所吸收，不另論罪。被告
    有犯罪事實欄所載之犯罪科刑及執行情形，有本院被告前案
    紀錄表在卷可按，茲於5年內再故意犯本件有期徒刑以上刑
    之罪，不論依修正前之刑法第47條，或修正後之刑法第47條
    第1項之規定均構成累犯，對被告而言並無有利或不利之情
    形，自不生新舊法比較之問題，應逕依修正前之刑法第47條
    論以累犯並加重其刑。
三、原審以被告罪證明確，適用毒品危害防制條例第10條第1項
    、第18條第1項前段，刑法第11條前段、第47條、第38條第1
    項第2款。並審酌被告素行、危害之程度及犯罪後之態度等
    一切情狀，量處有期徒刑壹年，扣案塑膠袋1只內有海洛因
    殘渣，量微無法秤重，且無法與袋析離，依毒品危害防制條
    例第18條第1項沒收銷燬。扣案針筒1支為被告所有供施用海
    洛因之物，依刑法第38條第1項第2款宣告沒收。其認事用法
    核無違誤，量刑亦稱妥適，被告上訴指稱偵訊錄影帶內容被
    告並非意識清楚，原審採信警方說法有誤而指摘原判決不當
    ，自無理由應予駁回，至被告雖於檢察官訊問時供稱：其自
    94年1月19日起即開始施用海洛因云云，但於原審則陳稱其
    究係自何時起開始施用海洛因，已沒有印象等語，於本院審
    理中則明確供明於車禍前二天施用，則其於檢方供述自94年
    1月19日開始施用，即與事實不符，自不僅依自白即為被告
    連續施用之認定，公訴意旨亦未指出有連續施用行為，自不
    應為不利被告事實之認定，此部分既未經起訴，自無庸為無
    罪之諭知，併為明。
據上論斷，應依刑事訴訟法第368條，判決如主文。
本案經檢察官洪泰文到庭執行職務。
中    華    民    國    95    年    7     月    31    日
                  刑事第七庭    審判長法  官 陳 正 雄
                                      法  官 許 錦 印
                                      法  官 蔡 光 治
以上正本證明與原本無異。
如不服本判決，應於收受送達後十日內向本院提出上訴書狀，其
未敘述上訴之理由者並得於提起上訴後十日內向本院補提理由書
（均須按他造當事人之人數附繕本）。
                                      書記官 陳 韋 杉
中    華    民    國    95    年    8     月    2     日
毒品危害防制條例第10條
施用第一級毒品者，處 6 月以上 5 年以下有期徒刑。
施用第二級毒品者，處 3 年以下有期徒刑。


司法院資訊處製作；財團法人民間司法改革基金會備份。
